【裁判字號】    97,上訴,1938
【裁判日期】    970624
【裁判案由】    偽造文書等
【裁判全文】
台灣高等法院刑事判決                97年度上訴字第1938號
上  訴  人
即  被  告  甲○○
上列上訴人因偽造文書等案件，不服台灣板橋地方法院九十六年
度訴字第四一七八號，中華民國九十七年二月十九日第一審判決
（聲請簡易判決處刑案號：台灣板橋地方法院檢察署九十六年度
偵字第一六三０一號、偵緝字第一七一三號），提起上訴，本院
判決如下：
    主  文
上訴駁回。
    事實及理由
一、本案經本院審理結果，認原判決以上訴人即被告甲○○犯行
    為時刑法所定侵占遺失物罪、行使偽造私文書罪、詐欺取財
    罪及詐欺得利罪，依行為時刑法所定牽連犯、連續犯之例，
    從一重論處其共同連續行使偽造私文書罪（累犯），並酌情
    量處其有期徒刑一年四月；且以被告犯罪時間在民國九十六
    年四月二十四日以前，合於中華民國九十六年罪犯減刑條例
    （下稱減刑條例）所定減刑條件，爰依減刑條例第二條第一
    項第三款之規定，減為有期徒刑八月，併將扣案如原判決附
    表所示被告偽造之「乙○○」署押四枚沒收。核其認事用法
    及量刑均無不當，應予維持，並引用原判決（如附件）關於
    被告部分所記載之事實、證據及理由。
二、被告上訴意旨略以：被告於本案犯後，即深感悔悟，自檢察
    官偵查時起，對於犯罪事實已坦認不諱，犯後態度良好，且
    被告之幼女不慎摔傷，請從輕量刑，使被告有機會照顧幼女
    云云。
三、惟按關於刑之量定，係實體法上賦予法院得為自由裁量之事
    項，倘其未有逾越法律所規定之範圍，或濫用其權限，即不
    得任意指摘為違法。查原判決已敘明審酌被告前科累累，素
    行非佳，在本案係居於主謀地位，被害人所受損害程度，及
    被告犯後坦承犯行等刑法第五十七條所定科刑輕重應審酌事
    項而為量刑之理由。且查行為時刑法第二百十六條、第二百
    十條行使偽造私文書罪法定本刑為六月以上五年以下有期徒
    刑，被告本件犯行屬累犯，依法應加重其刑，原審量處其有
    期徒一年四月，並依減刑條例減為有期徒刑八月，並無違誤
    或顯然失重之情形。
四、從而，被告上訴意旨所指各節，並非可採。被告就原審關於
    其部分之判決所提起之上訴尚難認為有理由，其上訴應予駁
    回。
據上論斷，應依刑事訴訟法第三百六十八條、第三百七十三條，
判決如主文。
本案經檢察官黃全祿到庭執行職務。
中    華    民    國    97    年    6     月    24    日
                  刑事第二十庭審判長法  官  楊貴雄
                                    法  官  鄧振球
                                    法  官  林立華
以上正本證明與原本無異。
如不服本判決，應於收受送達後十日內向本院提出上訴書狀，其
未敘述上訴之理由者並得於提起上訴後十日內向本院補提理由書
（均須按他造當事人之人數附繕本）。
                                    書記官  廖月女
中    華    民    國    97    年    6     月    25    日
附錄：本案論罪科刑法條全文
行為時刑法第337條
意圖為自己或第三人不法之所有，而侵占遺失物、漂流物或其他
離本人所持有之物者，處500元以下罰金。
行為時刑法第210條
偽造、變造私文書，足以生損害於公眾或他人者，處5年以下有
期徒刑。
行為時刑法第216條
行使第210條至第215條之文書者，依偽造、變造文書或登載不實
事項或使登載不實事項之規定處斷。
行為時刑法第339條第1、2項
意圖為自己或第三人不法之所有，以詐術使人將本人或第三人之
物交付者，處5年以下有期徒刑、拘役或科或併科1千元以下罰金
。
以前項方法得財產上不法之利益或使第三人得之者，亦同。


司法院資訊處製作；財團法人民間司法改革基金會備份。
